Minutes et répertoires du notaire Laurent COTELLE, 28 avril 1821 - 26 novembre 1839 (étude XXII)
Archives nationales
- Répertoire(s) de Laurent COTELLE, 31 août 1820 - 10 avril 1844; MC/RE/XXII/16 - MC/RE/XXII/20
  - Répertoire. 1820, 31 août - 1825, 4 avril, 31 août 1820 - 4 avril 1825; MC/RE/XXII/16
    - Inventaire après décès de Marie Joséphine Bourgois, épouse de Pierre Marie Matthieu Simon, bijoutier garnisseur, rue Bourg l'Abbé n° 22, 4 octobre 1824
      Inventaire barré d'un trait.
      inventaire après décès; Bourg-l'Abbé (rue du); Bourgois, Marie Joséphine; Simon, Pierre Marie Matthieu; orfèvre
    - Inventaire après décès de Adélaïde Louise Françoise Legrand, veuve de Michel Rollet, courrier, 11 octobre 1824
      inventaire après décès; Legrand, Adélaïde Louise Françoise; Rollet, Michel; messager
    - Inventaire après décès de Isaac Morlet, marchand de chapeaux, 29 octobre 1824
      inventaire après décès; Morlet, Isaac; fabricant d'accessoires vestimentaires
    - Inventaire après décès de Marie Joséphine Blaize Nijard, épouse de Jean François Carel, cartonnier,rue Salle au Comte n° 20, 30 octobre 1824
      inventaire après décès; Salle-au-Comte (rue); Blaize Nijard, Marie Joséphine; Carel, Jean François; papetier
    - Inventaire après décès de Adélaïde Justine Vachée, épouse de Pierre Joseph Zacharie Damiens, rue du Faubourg Montmartre n° 45, 12 novembre 1824
      inventaire après décès; Faubourg-Montmartre (rue du); Vachée, Adélaïde Justine; Damiens, Pierre Joseph Zacharie
    - Inventaire après décès de Victoire Sophie Nau, célibataire, décédée le 4 novembre 1824, rue des Lombards n° 42, 15 novembre 1824
      inventaire après décès; Lombards (rue des); Nau, Victoire Sophie
    - Inventaire après décès de Jeanne Cécile Potrel, épouse de Pierre Nicolas Lair, patissier, rue Aumaire n° 44, 2 décembre 1824
      inventaire après décès; Maire (rue au); Potrel, Jeanne Cécile; Lair, Pierre Nicolas; pâtissier
    - Inventaire après décès de Marie Marguerite Aglaé Goillet, épouse de Amand Désiré Conard, tourneur en Cuivre, rue Aumaire n° 15, 3 décembre 1824
      inventaire après décès; Maire (rue au); Goillet, Marie Marguerite Aglaé; Conard, Amand Désiré; tourneur
    - Inventaire après décès de Michel Tharreau, rue Basse d'Orléans n° 26, à la requête de la veuve, Joséphine Peaut, 13 décembre 1824
      inventaire après décès; Tharreau, Michel; Peaut, Joséphine
    - Inventaire après décès de Jean Corroy, Propriétaire, rue Saint Jacques n° 299, 8 janvier 1825
      inventaire après décès; Saint-Jacques (rue); Corroy, Jean
    - Inventaire après décès de Marie Jeanne Duhamel, épouse de Augustin Théophile Dieudonné, perruquier, logeur en garni, rue des Fossés Saint Germain l'Auxerrois n° 33, 11 janvier 1825
      inventaire après décès; Fossés-Saint-Germain-l'Auxerrois (rue des); Duhamel, Marie Jeanne; Dieudonné, Augustin Théophile; hôtelier; coiffeur
  - Répertoire. 1825, 4 avril - 1829, 7 octobre, 4 avril 1825 - 7 octobre 1829; MC/RE/XXII/17
    - Inventaire après décès de Marguerite Thérèse Manier, veuve de François Antoine Toutain, bijoutier, rue Aubry le Boucher n° 33, 4 mai 1825
      MC/RE/XXII/17
      inventaire après décès; Aubry-le-Boucher (rue); Manier, Marguerite Thérèse; Toutain, François Antoine; orfèvre
    - Inventaire après décès de Jean Philippe de Ponnat, ancien colonel, rue Hauteville n° 2, 10 juin 1825
      inventaire après décès; Hauteville (rue d'); Ponnat, Jean Philippe (de); officier (armée)
    - Inventaire après décès de Pierre Lenouvel rue Trainée n° 7, 15 juin 1825
      inventaire après décès; Trainée (rue); Lenouvel, Pierre
    - Inventaire après décès de Jean Charles Poursin Cabanne, employé au ministère de la Guerre, 17 septembre 1825
      inventaire après décès; Poursin Cabanne, Jean Charles
    - Inventaire après décès de Joseph Millet et de Françoise Sophie Hérissant, son épouse, à la requête de leur fils, Jacques Marie Joseph Millet, receveur de rentes, rue poissonnière n° 15, 22 septembre 1825
      inventaire après décès; Poissonnière (rue); Millet, Joseph; Hérissant, Françoise Sophie; Millet, Jacques Marie Joseph; percepteur
    - Inventaire après décès de Jeanne Adélaïde Petis, épouse de Pierre Chevalier, rue des Carmes n° 20, 23 septembre 1825
      inventaire après décès; Carmes (rue des); Petis, Jeanne Adélaïde; Chevalier, Pierre
    - Inventaire après décès de Marie Augustine Fauh, épouse de Jean-Baptiste Louis Blouzon, peintre doreur sur métaux, rue de la Verrerie n° 65, 26 octobre 1825
      inventaire après décès; Verrerie (rue de la); Fauh, Marie Augustine; Blouzon, Jean-Baptiste Louis; décorateur; peintre
    - Inventaire après décès de Louise Cécile Louis, épouse de Charles Pierre Potron, rue de la Verrerie n° 56, 27 octobre 1825
      inventaire après décès; Verrerie (rue de la); Louis, Louise Cécile; Potron, Charles Pierre
    - Inventaire après décès de Jean-Baptiste Delacroix, garçon de caisse, à la requête de la veuve, Marie Anne Martelle, rue du sentier n° 15, 18 novembre 1825
      inventaire après décès; Sentier (rue du); Delacroix, Jean-Baptiste; Martelle, Marie Anne; comptable
    - Inventaire après décès de Pierre Giraud, Rentier, demeurant à la Villette près Paris., 26 novembre 1825
      inventaire après décès; La Villette (ancienne commune); Giraud, Pierre
    - Inventaire après décès de Julien Narcisse Thoratier, fabricant de chapeaux, à la requête de la veuve, Julie Alexandrine Brucy, rue du Coq Saint Jean n° 3, 27 décembre 1825
      inventaire après décès; Coq-Saint-Jean (rue du); Thoratier, Julien Narcisse; Brucy, Julie Alexandrine; fabricant d'accessoires vestimentaires
    - Inventaire après décès de Henry Frédéric Bourguignon, conseiller à la cour Royale de Paris, à la requête de la veuve, Adélaïde Pauline Virginie Liger, Saint Dominique en Faubourg Saint Germain n° 28, 3 janvier 1826
      inventaire après décès; Saint-Dominique (rue); Saint-Germain (faubourg); Bourguignon, Henry Frédéric; Liger, Adélaïde Pauline Virginie
    - Inventaire après décès de Marguerite Aimée Ferret, épouse de François Louis Lechesne, employé à l'administration de l'octroi, quai Saint Bernard n° 33, 18 janvier 1826
      inventaire après décès; Saint-Bernard (quai); Ferret, Marguerite Aimée; Lechesne, François Louis
    - Inventaire après décès de Marie Martine Guigonnet, épouse de Denis Auguste Cocu, capitaine en retraite, rue de Seine n° 66, 11 février 1826
      inventaire après décès; Seine (rue de); Guigonnet, Marie Martine; Cocu, Denis Auguste
    - Inventaire après décès de Désirée Rosalie François, épouse de Quentin Devaux, chef de bataillon d'artillerie en retraite, 13 février 1826
      inventaire après décès; François, Désirée Rosalie; Devaux, Quentin
    - Inventaire après décès de Marie Anne Lefévre, épouse de Nicolas Michel Valet, rue Saint Denis n° 374, 20 février 1826
      inventaire après décès; Saint-Denis (rue); Lefévre, Marie Anne; Valet, Nicolas Michel
    - Inventaire après décès de Charles François Deladreue, banquier, rue Saint Pierre Montmartre n° 17, 11 mars 1826
      inventaire après décès; Montmartre (quartier); Saint-Pierre (rue); Deladreue, Charles François; banquier
    - Inventaire après décès de Nicolas Cagniard, rue Charlot n° 18, 31 mars 1826
      inventaire après décès; Charlot (rue); Cagniard, Nicolas
    - Inventaire après décès de Louis Aumond, Propriétaire, à la requête de la veuve, Marie Catherine Durpy, rue Taranne n° 10, 2 mai 1826
      inventaire après décès; Taranne (rue); Aumond, Louis; Durpy, Marie Catherine
    - Inventaire après décès de Thérèse Cécile Philippine Leprince, veuve de Guillaume Michel Badin, rue des Deux Portes Saint Sauveur n° 7, 9 mai 1826
      inventaire après décès; Deux-Portes-Saint-Sauveur (rue des); Leprince, Thérèse Cécile Philippine; Badin, Guillaume Michel
    - Inventaire après décès de Guillaume Jean Gourlade, fabricant de chocolat, rue Saint Denis cour Batave n° 20, 1er juin 1826
      inventaire après décès; Batave (cour); Gourlade, Guillaume Jean; chocolatier
    - Inventaire après décès de Joseph Germain Choppin, avocat à la cour Royale de Paris, rue Froidmanteau n° 5, 31 juillet 1826
      inventaire après décès; Froidmanteau (rue); Choppin, Joseph Germain; avocat
    - Inventaire après décès de Julien Rivollet, à la requête de la veuve, Catherine Bouvier, veuve en premières noces de Joseph Marjollet, Montmartre chaussée de Clignancourt n° 65, 6 novembre 1826
      inventaire après décès; Montmartre (quartier); Rivollet, Julien; Bouvier, Catherine; Marjollet, Joseph
    - Inventaire après décès de Jean Antoine Enée, rue de Rochechouart n° 46, 16 novembre 1826
      inventaire après décès; Rochechouart (rue de); Enée, jean Antoine
    - Inventaire après décès de Anne Roussel, veuve de Pierre joseph Dievet qui demeurait à Montmartre près de Paris chemin neuf n° 31, 12 avril 1827
      inventaire après décès; Montmartre (quartier); Neuf (chemin); Roussel, Anne; Dievet, Pierre joseph
    - Inventaire après décès de Elisabeth Batz, épouse de Marcel Prosper Prudhomme, ouvrier bijoutier, rue Sainte Avoye n° 47, 14 mai 1827
      inventaire après décès; Sainte-Avoie (rue); Batz, Elisabeth; Prudhomme, Marcel Prosper; orfèvre
    - Inventaire après décès de Marie Jeanne Pélagie Mugnier, épouse de Pierre Joseph Cheirloneix, marchand tailleur, rue Croix des Petits Champs n° 35, 26 mai 1827
      inventaire après décès; Croix-des-Petits-Champs (rue); Mugnier, Marie Jeanne Pélagie; Cheirloneix, Pierre Joseph; tailleur d'habits
    - Inventaire après décès de Marie Henriette Rafard, épouse de Jean-Baptiste Sirugue, marchand de vins, rue du Faubourg Saint Martin n° 198, 5 juin 1827
      inventaire après décès; Faubourg-Saint-Martin (rue du); Rafard, Marie Henriette; Sirugue, Jean-Baptiste; commerçant
    - Inventaire après décès de Françoise Josephe Honorez, épouse en troisièmes noces de Nicolas Jérôme Becard, propriétaire, rue Saint Claude au Marais n° 4, 3 juillet 1827
      inventaire après décès; Saint-Claude (rue); Honorez, Françoise Josephe; Becard, Nicolas Jérôme
    - Inventaire après décès de Etienne François Pain qui demeurait rue de Bondy n° 24, à la requête de la veuve, Louise Françoise Meray, rue du Faubourg Saint Martin n° 83, 29 août 1827
      inventaire après décès; Bondy (rue de); Faubourg-Saint-Martin (rue du); Pain, Etienne François; Meray, Louise Françoise
    - Inventaire après décès de Jeanne Augustine Pierrette Poucheux, rue du Faubourg Saint Denis n° 64, 25 septembre 1827
      inventaire après décès; Faubourg-Saint-Denis (rue du); Poucheux, Jeanne Augustine Pierrette
    - Inventaire après décès de Hilaire Girt, propriétaire, 18 octobre 1827
      inventaire après décès; Girt, Hilaire
    - Inventaire après décès de Marie Eléonore Julienne Fourbet, épouse de Fridolin Leber, marchand bottier, rue Neuve Saint Eustache n° 28, 22 octobre 1827
      inventaire après décès; Neuve-Saint-Eustache (rue); Fourbet, Marie Eléonore Julienne; Leber, Fridolin; bottier
    - Inventaire après décès de Eugénie Fulvie Vignier, épouse de François Nicolas Delamare, rue du Faubourg Saint Martin n° 77, 25 octobre 1827
      inventaire après décès; Faubourg-Saint-Martin (rue du); Vignier, Eugénie Fulvie; Delamare, François Nicolas
    - Inventaire après décès de Claude Ponce Cottin, officier de la Légion d'honneur, colonel d'artillerie, rue de Provence n° 24, 7 novembre 1827
      inventaire après décès; Provence (rue de); Cottin, Claude Ponce; officier (armée)
    - Inventaire après décès de Nicolas Kastener, lampiste, boulevard Montmartre n° 10, 29 décembre 1827
      inventaire après décès; Montmartre (boulevard); Kastener, Nicolas
    - Inventaire après décès de Pierre François Lureau, maître charron, Vieille rue du Temple n° 102, 29 janvier 1828
      inventaire après décès; Vieille-du-Temple (rue); Lureau, Pierre François; charron
    - Inventaire après décès de Antoine Andral, fondeur en cuivre, rue Guérin Boisseau n° 24, 30 janvier 1828
      inventaire après décès; Guérin-Boisseau (rue); Andral, Antoine; fondeur
    - Inventaire après décès de Antoinette Eugénie Aragon, épouse de Joseph René Rime, marchand distillateur, rue du Faubourg Saint Antoine n° 47, 7 février 1828
      inventaire après décès; Faubourg-Saint-Antoine (rue du); Aragon, Antoinette Eugénie; Rime, Joseph René; distillateur
    - Inventaire après décès de Joseph Emmanuel Valentin Fauchier, ancien commissaire général de police des Iles Ioniennes qui demeurait à Paris, 9 février 1828
      inventaire après décès; Grèce; Fauchier, Joseph Emmanuel Valentin; policier
    - Inventaire après décès de Edme Barbier, marchand de vins,et de Prudence Donot, son épouse, rue de la Fidélité n° 10, 26 février 1828
      inventaire après décès; Fidélité (rue de la); Barbier, Edme; Donot, Prudence; commerçant
    - Inventaire après décès de Eléonore Vellut, rue de Chartres n° 11, 10 mars 1828
      inventaire après décès; Chartres (rue de); Vellut, Eléonore
    - Inventaire après décès de Marie Elisabeth Duquesne, épouse de François Lebigre, marchand de papiers, rue de la Harpe n° 14, 12 mars 1828
      inventaire après décès; Harpe (rue de la); Duquesne, Marie Elisabeth; Lebigre, François; papetier
    - Inventaire après décès de Angélique Thérèse Joséphine Douay, épouse de François Auguste Leguay, conducteur de diligence, rue des Prouvaires n° 17, 2 avril 1828
      inventaire après décès; Prouvaires (rue des); Douay, Angélique Thérèse Joséphine; Leguay, François Auguste; conducteur de véhicules
    - Inventaire après décès de Jacques Fouqueur, rue Neuve Saint Eustache n° 24, 17 avril 1828
      inventaire après décès; Neuve-Saint-Eustache (rue); Fouqueur, Jacques
    - Inventaire après décès de Pierre Noël Nicolas Hauzey, officier mouleur de chantier, rue Saint Honoré n° 314, 20 mai 1828
      inventaire après décès; Saint-Honoré (rue); Hauzey, Pierre Noël Nicolas
    - Inventaire après décès de Désirée Adrienne Adèle Richer, épouse de Alphonse Ambroise Bournisien de Valmont, employé à l'administration des postes, rue Saint Louis n° 49, 6 juin 1828
      inventaire après décès; Saint-Louis (rue); Richer, Désirée Adrienne Adèle; Bournisien de Valmont, Alphonse Ambroise
    - Inventaire après décès de Rosalie Félicité Tessier, épouse de Nicolas Jean Briolle, demeurait à Paris Marché Lenoir n° 8, 11 juin 1828
      inventaire après décès; Tessier, Rosalie Félicité; Briolle, Nicolas Jean
    - Inventaire après décès de François Achille Flavien, tailleur d'habits, rue Neuve Saint Eustache n° 24, 12 juin 1828
      inventaire après décès; Neuve-Saint-Eustache (rue); Flavien, François Achille; tailleur d'habits
    - Inventaire après décès de Rose Marie Leroy, épouse de Jean-Baptiste Ramenay, marchand de vins, demeurant à Vaugirard rue de Sèvres n° 5, 17 juin 1828
      inventaire après décès; Sèvres (rue de); Leroy, Rose Marie; Ramenay, Jean-Baptiste; commerçant
    - Inventaire après décès de Marie Catherine Elisabeth Semestre, veuve de Pierre Guy Grojean, rue du Faubourg Poissonnière n° 116, 21 juin 1828
      inventaire après décès; Faubourg-Poissonnière (rue du); Semestre, Marie Catherine Elisabeth; Grojean, Pierre Guy
    - Inventaire après décès de Pierre Sestier, ouvrier gantier, rue Saint Denis n° 306, 3 juillet 1828
      inventaire après décès; Saint-Denis (rue); Sestier, Pierre; maroquinier
    - Inventaire après décès de Joseph Pierre François Xavier Baron Foullon de Doué, ancien maître des requêtes de l'hôtel et intendant de la généralité de Moulins,conseiller d'Etat honoraire, rue de la chaussée d'Antin n° 53, 25 juillet 1828
      inventaire après décès; Chaussée-d'Antin (rue de la); Foullon de Doué, Joseph Pierre François Xavier, baron; conseiller d'Etat (Ancien Régime); intendant (Ancien Régime); maître des requêtes (Ancien Régime)
    - Inventaire après décès de Marie Catherine Villemaire, épouse de Louis Grégoire Poisson, marchand charcutier, rue Saint Denis n° 330, 7 août 1828
      inventaire après décès; Saint-Denis (rue); Villemaire, Marie Catherine; Poisson, Louis Grégoire; charcutier
    - Inventaire après décès de François Marie Deveria, rue Neuve Notre Dame des Champs n° 45, 13 août 1828
      inventaire après décès; Notre-Dame-des-Champs (rue); Deveria, François Marie
    - Inventaire après décès de Marguerite Dayant, épouse de Auxilde Gérand, ouvrier corroyeur, rue de la Croix n° 19, 16 août 1828
      inventaire après décès; Croix (rue de la); Dayant, Marguerite; Gérand, Auxilde; tanneur
    - Inventaire après décès de Geneviève Julie Ricouart d' Hérouville, rue des Petites Ecuries n° 30, 23 septembre 1828
      inventaire après décès; Petites-Ecuries (rue des); Ricouart d' Hérouville, Geneviève Julie
    - Inventaire après décès de Michel Louis Mellet, chirurgien accoucheur, rue Meslay n° 8, 23 octobre 1828
      inventaire après décès; Meslay (rue); Mellet, Michel Louis; chirurgien
    - Inventaire après décès de Marie Gabrielle Lallemand, veuve de Marc François Laurent, propriétaire, rue du Faubourg Saint Martin n° 69, 29 octobre 1828
      inventaire après décès; Faubourg-Saint-Martin (rue du); Lallemand, Marie Gabrielle; Laurent, Marc François
    - Inventaire après décès de Anne Josephe Rondeux, épouse de Antoine François Vandaele, fafricant de joaillerie, rue de l'Oratoire n° 2, 17 novembre 1828
      inventaire après décès; Oratoire (rue de l'); Rondeux, Anne Josephe; Vandaele, Antoine François; orfèvre
    - Inventaire après décès de Olympe Monneron, rue Sainte Anne n° 11, 26 novembre 1828
      inventaire après décès; Sainte-Anne (rue); Monneron, Olympe
    - Inventaire après décès de Louis François René Dupuis, ancien capitaine de frégate, rue de Provence n° 10, 15 décembre 1828
      inventaire après décès; Provence (rue de); Dupuis, Louis François René; officier (armée)
    - Inventaire après décès de Marie Victoire Leboussu, veuve en premières noces de Jacques Lebouteiller et en secondes noces de Albert Mossu Dumoussy, rue Copeau n° 18, 19 janvier 1829
      inventaire après décès; Copeau (rue); Leboussu, Marie Victoire; Mossu Dumoussy, Albert; Lebouteiller, Jacques
    - Inventaire après décès de Elisabeth Jacquet, veuve de Adrien Florent Ango, rue Gérard Beauquet n° 1, décédée le 22 mars 1829, 2 avril 1829
      inventaire après décès; Gérard-Beauquet (rue); Jacquet, Elisabeth; Ango, Adrien Florent
    - Inventaire après décès de Joseph Victor Heu, fondeur, rue des Fontaines n° 16, le 29 décembre 1829 (sic), 2 avril 1829
      inventaire après décès; Fontaines (rue des); Heu,Joseph Victor; fondeur
    - Inventaire après l'absence de Jean Antoine Urbain Mathieu, 15 mai 1829
      inventaire; Mathieu, Jean Antoine Urbain
    - Inventaire après décès de Claude Sébastien Louis Félix Bourguignon, 23 mai 1829
      inventaire après décès; Bourguignon, Claude Sébastien Louis Félix
    - Inventaire après décès de Marie Joseph dite Joséphine Chatelain, épouse de Jean Henri Roussin, arrivé rue des Fossés Saint Germain des Prés, le 10 avril 1829, 8 juillet 1829
      inventaire après décès; Fossés-Saint-Germain-des-Prés (rue des); Chatelain, Marie Joseph dite Joséphine; Roussin, Jean Henri
    - Inventaires après décès de Jean Buteau, ouvrier sur les ports, rue Copeau n° 16, et de sa veuve, Marie Decheintres, 10 juillet 1829
      inventaire après décès; Copeau (rue); Buteau, Jean; Decheintres, Marie; docker
    - Inventaire après décès de Pierre Jean Baptiste Gabriel Champsaur, marchand de beurre, décédé le 26 mars 1829, rue de la Tonnellerie n° 85. Acte rectificatif de Marie Jeanne Appoline Annotel, la veuve, le 16 septembre 1829, 11 juillet 1829
      inventaire après décès; Tonnellerie (rue de la); Champsaur, Pierre Jean Baptiste Gabriel; Annotel, Marie Jeanne Appoline; commerçant
    - Inventaire après décès de Jérôme Tessier, sellier, rue bergère n° 17, 7 octobre 1829
      inventaire après décès; Bergère (rue); Tessier, Jérôme; sellier
  - Répertoire. 1829, 8 octobre - 1833, 29 août, 8 octobre 1829 - 29 août 1833; MC/RE/XXII/18
    - Inventaire après décès de Daniel François Moreau, ancien conseiller du Roi, commissaire des guerres, chevalier de Saint Louis, demeurant à Paris à la Salpêtrière, 13 novembre 1829
      MC/RE/XXII/18
      inventaire après décès; Pitié-Salpêtrière (hôpital de la); Moreau, Daniel François; commissaire des guerres (Ancien Régime)
    - Inventaire après décès de Eléonor Demorgny, marchand épicier, cité bergère n° 2 Faubourg Montmartre, 24 novembre 1829
      inventaire après décès; Bergère (cité); Montmartre (faubourg); Demorgny, Eléonor; commerçant
    - Inventaire après décès de Joseph Lamercy Gallien de Chabons vicomte, décédée à la Guadeloupe., 15 janvier 1830
      inventaire après décès; Guadeloupe (département); Lamercy Gallien de Chabons, Joseph
    - Inventaire après décès de Louis François Morand, tenant hôtel garni, rue des Prescheurs n° 7, à la requête de la veuve, Catherine Boulmier, 28 janvier 1830
      inventaire après décès; Prêcheurs (rue des); Morand, Louis François; Boulmier, Catherine; hôtelier
    - Inventaires après décès de Camille Scipion Tavet, marchand de comestibles, rue Neuve Saint Eustache n° 41, et de Thérèse Joséphine Jungfleich, veuve du sieur Tavet, 29 janvier 1830
      inventaire après décès; Neuve-Saint-Eustache (rue); Tavet, Camille Scipion; Jungfleich, Thérèse Joséphine; commerçant
    - Inventaire après décès de Louise Renée Poullain, veuve en premières noces de Jacques Louis Tonnellier et en secondes noces de François Joachim Rousseau, demeurant autrefois rue Copeau n° 21. Continuation., 5 avril 1830 - 14 avril 1830
      inventaire après décès; Copeau (rue); Poullain, Louise Renée; Tonnellier, Jacques Louis; Rousseau, François Joachim
    - Inventaire après décès de Marc Antoine Garin, négociant, 9 avril 1830
      inventaire après décès; Garin, Marc Antoine; négociant
    - Inventaire après décès de François Polycarpe Clément, demeurant autrefois à Paris, rue des Cinq Diamants n° 12. Continuation., 22 mai 1830 - 21 juin 1830
      inventaire après décès; Cinq-Diamants (rue des); Clément, François Polycarpe
    - Inventaire après décès de Nicolas Bernard Charles, rue de la Bienfaisance n° 19, 31 mai 1830 - 24 juin 1830
      'Continuation de l'inventaire' le 4 juin 1830 par Vilcocq (substituant de Cotelle) et les 23 et 24 juin.
      Acte passé par-devant un notaire substituant:
      Me Vilcocq.
      inventaire après décès; Bienfaisance (rue de la); Charles, Nicolas Bernard
    - Inventaire après décès de Marie Madeleine Brisson, épouse de Prosper Garssonnet, sellier, cour des Petites Ecuries n° 2, 22 juin 1830
      inventaire après décès; Petites-Ecuries (cour des); Brisson, Marie Madeleine; Garssonnet, Prosper; sellier
    - Inventaire après décès de Jean César Joseph Delafontaine, ancien négociant à Paris, rue de l'Echelle n° 4, décédé à Baillon canton de Luzarches (Seine Loire). Continuation., 13 juillet 1830 - 15 septembre 1830
      inventaire après décès; Asnières-sur-Oise (Val-d'Oise); Echelle (rue de l'); Delafontaine, Jean César Joseph; négociant
    - Inventaire après décès de Marie Anne Françoise Talon, veuve de Jacques Folliet, décédée à Belleville, 28 août 1830
      inventaire après décès; Belleville (ancienne commune); Talon, Marie Anne Françoise; Folliet, Jacques
    - Inventaire après décès de Ursule Françoise Louise Bouvet de Bronville, veuve de Julien Marie Guillotin dit Sainte Marie, décès arrivé à Paris rue du Temple n° 119, 6 septembre 1830
      inventaire après décès; Temple (rue du); Bouvet de Bronville, Ursule Françoise Louise; Guillotin dit Sainte Marie, Julien Marie
    - Inventaire après décès de Marie Rose Bègue, veuve de Pierre David Faure, décédé à Paris rue des Martyrs n° 65, 30 novembre 1830
      inventaire après décès; Martyrs (rue des); Bègue, Marie Rose; Faure, Pierre David